【裁判字號】    97,訴,1997
【裁判日期】    971226
【裁判案由】    毒品危害防制條例
【裁判全文】
臺灣臺北地方法院刑事判決              97年度訴字第1997號
公  訴  人  臺灣臺北地方法院檢察署檢察官
被      告  甲○○
上列被告因違反毒品危害防制條例案件，經檢察官提起公訴（97
年度毒偵字第3096號），被告就被訴事實為有罪之陳述，本院合
議庭裁定以簡式審判程序審理，判決如下：
    主  文
甲○○施用第一級毒品，累犯，處有期徒刑壹年貳月。扣案之第
一級毒品海洛因貳袋（驗餘重零點柒零零公克，含直接包裝毒
品而殘有海洛因於上不可完全析離之塑膠袋貳只）及第二級毒品
甲基安非他命壹袋（驗餘重零點貳貳玖柒公克，含直接包裝毒品
而殘有甲基安非他命於上不可完全析離之塑膠袋壹只），均沒收
銷燬之。
    事  實
一、甲○○前因施用毒品案件，經臺灣高雄地方法院以92年度毒
    聲字第1030號裁定送觀察、勒戒後，認有繼續施用毒品之傾
    向，由同院以92年度毒聲字第1471號裁定令入戒治處所施以
    強制戒治，期間經同院以92年度毒聲字第4957號裁定停止戒
    治並付保護管束，於民國92年11月20日停止處分釋放出所，
    於93年3 月11日期滿未經撤銷視為執行完畢，並於93年4 月
    30日由臺灣高雄地方法院檢察署檢察官以93年度戒毒偵字第
    267 號為不起訴處分確定。甲○○另因違反槍砲彈藥刀械管
    制條例案件，經本院以92年度訴字第1090號判決判處有期徒
    刑10月確定（下稱甲刑期，該判決另判處罰金新臺幣3 萬元
    ，且原併予宣告緩刑3 年，惟嗣經本院以94年度撤緩字第12
    號裁定撤銷緩刑宣告確定在案），又因施用毒品案件，經本
    院以93年度訴字第1422號判決分別判處有期徒刑8 月、4 月
    ，並定應執行有期徒刑10月確定（下稱乙刑期），再因施用
    毒品案件，經本院以94年度訴字第710 號判決分別判處有期
    徒刑10月、6 月確定，並定應執行刑有期徒刑1 年2 月確定
    （下稱丙刑期）。上開甲、乙、丙三刑期自94年5 月21日入
    監接續執行，於96年4 月19日假釋出監，所餘刑期付保護管
    束，本應於同年11月27日假釋期滿，惟因依中華民國九十六
    年罪犯減刑條例減刑，所餘刑期改於同年7 月20日期滿未經
    撤銷，視為執行完畢。詎甲○○仍不知悔改，竟又於97年9
    月4 日早上，向綽號「阿B 」之成年男子購買第一級毒品海
    洛因及第二級毒品甲基安非他命而持有，進而於當日中午12
    時許，在臺北縣中和市○○街公共廁所內，將海洛因及甲基
    安非他命同時裝在玻璃球內點火燒烤產生煙霧吸聞之方式，
    同時施用海洛因及甲基安非他命1 次，其後並將玻璃球丟棄
    。嗣於97年9 月5 日凌晨1 時許，在臺北市中山區○○○路
    口為警查獲，並當場扣得甲○○所有欲供己施用而持有之海
    洛因2 袋（驗餘重0.7030公克，含直接包裝毒品而殘有海洛
    因於上不可完全析離之塑膠袋2 只）、甲基安非他命1 袋（
    驗餘重0.2297公克，含直接包裝毒品而殘有甲基安非他命於
    上不可完全析離之塑膠袋1 只），始查知上情。
二、案經臺北市政府警察局中山分局報告臺灣臺北地方法院檢察
    署檢察官偵查起訴。
    理  由
一、按除被告所犯為死刑、無期徒刑、最輕本刑為3 年以上有期
    徒刑之罪或高等法院管轄第一審案件者外，於法院行準備程
    序進行中，被告先就被訴事實為有罪之陳述時，審判長得告
    知被告簡式審判程序之旨，並聽取當事人、代理人、辯護人
    及輔佐人之意見後，裁定進行簡式審判程序；且受命法官行
    準備程序，與法院或審判長有同一之權限；又簡式審判程序
    之證據調查，不受刑事訴訟法第159 條第1 項、第161 條之
    2 、第161 條之3 、第163 條之1 及第164 條至第170 條規
    定之限制，刑事訴訟法第273 條之1 第1 項、第279 條第2
    項前段、第273 條之2 分別定有明文。本案被告甲○○所為
    ，係犯死刑、無期徒刑、最輕本刑為3 年以上有期徒刑以外
    之罪，其於準備程序中就被訴事實為有罪之陳述，經法官告
    知簡式審判程序之旨，並聽取公訴人、被告之意見後，認為
    適宜由受命法官獨任進行簡式審判程序，依刑事訴訟法第27
    3 條之1 第1 項規定，合議庭裁定由受命法官獨任進行審判
    程序，合先敘明。
二、上開犯罪事實，業據被告於本院審理時坦承不諱（本院卷第
    34頁反面），且有臺灣尖端先進生技醫藥股份有限公司濫用
    藥物檢驗報告（偵卷第55頁）、臺北市政府警察局偵辦毒品
    案件尿液檢體委驗單、交通部民用航空局航空醫務中心毒品
    鑑定書（偵卷第58-60 頁）各1 份附卷可稽，並有海洛因2
    包（驗餘重0.7030公克，含直接包裝毒品而殘有海洛因於上
    不可完全析離之塑膠袋2 只）、甲基安非他命1 包（驗餘重
    0.2297公克，含直接包裝毒品而殘有甲基安非他命於上不可
    完全析離之塑膠袋1 只）扣案足憑。被告自白業有相當之補
    強證據，堪認被告確有上開施用海洛因及甲基安非他命之犯
    行。又被告前因施用毒品案件，經臺灣高雄地方法院以92年
    度毒聲字第1030號裁定送觀察、勒戒後，認有繼續施用毒品
    之傾向，由同院以92年度毒聲字第1471號裁定令入戒治處所
    施以強制戒治，期間經同院以92年度毒聲字第4957號裁定停
    止戒治並付保護管束，於民國92年11月20日停止處分釋放出
    所，於93年3 月11日期滿未經撤銷視為執行完畢，並於93年
    4 月30日由臺灣高雄地方法院檢察署檢察官以93年度戒毒偵
    字第267 號為不起訴處分確定；又於93年間，因施用毒品案
    件，經本院以93年度訴字第1422號判決分別判處有期徒刑8
    月、4 月，並定應執行有期徒刑10月確定等情，亦有臺灣高
    等法院被告前案紀錄表在卷可查，其於五年內曾有觀察、勒
    戒、強制戒治及施用毒品遭法院判刑之紀錄，已無再次施以
    觀察、勒戒或強制戒治之必要，自應依法科刑。綜上所述，
    本案事證明確，被告犯行洵堪認定，應依法論科。
三、按海洛因、甲基安非他命分別係毒品危害防制條例第2 條第
    2 項第1 款、第2 款所規定之第一級毒品、第二級毒品，不
    得非法持有、施用。被告非法持有該等毒品進而施用，核其
    所為，係分別犯毒品危害防制條例第10條第1 項之施用第一
    級毒品罪及同條第2 項之施用第二級毒品罪。被告持有第一
    級毒品及第二級毒品之低度行為，均已分別為施用之高度行
    為所吸收，不另論罪。被告以一施用行為同時施用第一級毒
    品及第二級毒品，係以一行為觸犯數罪名，為想像競合犯，
    應依刑法第55條之規定，從一重之施用第一級毒品罪處斷。
    被告有如事實欄所載之前科，有臺灣高等法院被告前案紀錄
    表在卷可查，其於受有期徒刑之執行完畢後，5 年以內故意
    再犯本案有期徒刑以上之罪，為累犯，依刑法第47條第1 項
    之規定，加重其刑。爰審酌被告曾有觸犯施用毒品之犯行，
    雖經觀察、勒戒之執行，仍未能斷戒施用毒品惡習，並混合
    施用毒品，顯見其戒治意志不堅，缺乏勒戒動機，本應從重
    量刑。惟念其施用毒品係對己身殘害，未造成他人具體危害
    ，且能於本院審理時坦承犯行，態度尚稱良好，復衡其犯罪
    之動機、目的、手段、品性、生活狀況、智識程度及查獲所
    持有之毒品數量等一切情狀，酌情量處如主文之刑，以資儆
    懲。
四、扣案之白色粉末2 包，確係海洛因2 袋（驗餘重0.7030公克
    ，含直接包裝毒品而殘有海洛因於上不可完全析離之塑膠袋
    2 只），而直接包裝毒品之夾鏈袋2 只，則殘有海洛因於上
    不可完全析離，應視之為毒品；扣案之晶體1 袋，確係甲基
    安非他命1 包（驗餘重0.2297公克，含直接包裝毒品而殘有
    甲基安非他命於上不可完全析離之塑膠袋1 只），而直接包
    裝毒品之夾鏈袋1 只，則殘有甲基安非他命於上不可完全析
    離，應視之為毒品，有交通部民用航空局航空醫務中心毒品
    鑑定書及扣案物品相片在卷可查，且係被告持以供己施用之
    海洛因及甲基安非他命，業據被告供承在卷，均應依毒品危
    害防制條例第18條第1 項前段之規定，不問屬於犯人所有與
    否，均宣告沒收銷燬之。
五、爰依刑事訴訟法第299 條第1 項前段、第273 條之1 第1 項
    、第284 條之1 ，毒品危害防制條例第10條第1 項、第2 項
    、第18條第1 項前段，刑法第11條、第47條第1 項、第55條
    ，判決如主文。
本案經檢察官孫沛琦到庭執行職務。
中    華    民    國    97    年    12    月    26    日
                  刑事第七庭  法  官  林勇如
上正本證明與原本無異。
如不服本判決應於收受送達後10日內向本院提出上訴書狀，並應
敘述具體理由；其未敘述上訴理由者，應於上訴期間屆滿後20日
內向本院補提理由書（圴須按他造當事人之人數附繕本）「切勿
逕送上級法院」。
                              書記官  葉潔如
中    華    民    國    97    年    12    月    26    日
附錄本案論罪科刑法條全文：
毒品危害防制條例第10條
施用第一級毒品者，處6 月以上5 年以下有期徒刑。
施用第二級毒品者，處3 年以下有期徒刑。


司法院資訊處製作；財團法人民間司法改革基金會備份。
